th: กลไกการรัดสายแบบใด: สกรูคู่; สกรูคู่แบบกลับหัว; สกรูเดี่ยวแบบกลับหัว; คันโยก/ปลดเร็ว; ไม่มีสกรู (ยางยืด/ผ้า); สกรูเดี่ยว; อื่นๆ
pt-BR: Braçadeira tipo de mecanismo de aperto: Parafuso duplo; Parafuso duplo invertido; Parafuso único invertido; Alavanca / liberação rápida; Sem parafuso (elástico/tecido); Parafuso único; Outro
it: Tipo di meccanismo di serraggio della legatura: Vite doppia; Vite doppia invertita; Vite singola invertita; Leva / sgancio rapido; Senza vite (elastico/tessuto); Vite singola; Altro
el: Τύπος μηχανισμού σύσφιξης σφιγκτήρα: Διπλή βίδα; Ανεστραμμένη διπλή βίδα; Ανεστραμμένη μονή βίδα; Μοχλός / γρήγορη αποδέσμευση; Χωρίς βίδα (ελαστικός/υφασμάτινος); Μονή βίδα; Άλλο
ru: Тип механизма затяжки лигатуры: Два винта; Два винта (инвертированные); Один винт (инвертированный); Рычаг / быстросъемный; Без винта (эластичный/ткань); Один винт; Другое
hu: Ligatúra szorítómechanizmusának típusa: Kétcsavaros; Fordított kétcsavaros; Fordított egycsavaros; Karos / gyorskioldós; Csavar nélküli (elasztikus/szövet); Egycsavaros; Egyéb
hr-HR: Vrsta mehanizma za zatezanje ligature: Dvostruki vijak; Obrnuti dvostruki vijak; Obrnuti jednostruki vijak; Poluga / brzo otpuštanje; Bez vijka (elastično/tkanina); Jednostruki vijak; Ostalo
ja: 結紮締めメカニズムタイプ: ダブルスクリュー; インバーテッドダブルスクリュー; インバーテッドシングルスクリュー; レバー/クイックリリース; スクリューなし (伸縮素材/ファブリック); シングルスクリュー; その他
sl-SI: Vrsta mehanizma za zategovanje objemke: Dvojni vijak; Obrnjen dvojni vijak; Obrnjen enojni vijak; Ročica / hitro odpenjanje; Brez vijaka (elastika/tkanina); Enojni vijak; Drugo
nb: Type strammemekanisme for ligatur: Dobbel skrue; Omvendt dobbel skrue; Omvendt enkel skrue; Hendel / hurtigutløser; Uten skrue (elastikk/stoff); Enkel skrue; Annet
sk-SK: Typ mechanizmu uťahovania ligatúry: Dvojitá skrutka; Obrátená dvojitá skrutka; Obrátená jednoduchá skrutka; Páčka / rýchloupínací; Bez skrutiek (elastický/látka); Jednoduchá skrutka; Iné
pt-PT: Tipo de mecanismo de aperto da abraçadeira: Parafuso duplo; Parafuso duplo invertido; Parafuso único invertido; Alavanca/desengate rápido; Sem parafuso (elástico/tecido); Parafuso único; Outro
de: Typ des Feststellmechanismus der Ligatur: Doppelschraube; Invertierte Doppelschraube; Invertierte Einfachschraube; Hebel / Schnellverschluss; Ohne Schraube (elastisch/Gewebe); Einfachschraube; Sonstige
lt-LT: Ligatūros priveržimo mechanizmo tipas: Dvigubas varžtas; Apverstas dvigubas varžtas; Apverstas viengubas varžtas; Svirtelė / greitojo atlaisvinimo; Be varžto (elastingas / audinys); Viengubas varžtas; Kita
tr: Bağlama sıkma mekanizması tipi: Çift vida; Ters çift vida; Ters tek vida; Mandal / hızlı açılan; Vidasız (elastik/kumaş); Tek vida; Diğer
pl: Typ mechanizmu napinającego ligaturę: Podwójna śruba; Odwrócona podwójna śruba; Odwrócona pojedyncza śruba; Dźwignia / szybkie zwalnianie; Bez śruby (elastyczne/tkanina); Pojedyncza śruba; Inne
en: Ligature tightening mechanism type: Double screw; Inverted double screw; Inverted single screw; Lever / quick-release; No screw (elastic/fabric); Single screw; Other
nl: Ligatuur aanspanmechanisme type: Dubbele schroef; Omgekeerde dubbele schroef; Omgekeerde enkele schroef; Hendel / snelsluiting; Schroefloos (elastisch/stof); Enkele schroef; Overige
ko: 리가처 조임 메커니즘 유형: 이중 나사; 인버티드 이중 나사; 인버티드 단일 나사; 레버/퀵 릴리스; 무나사(엘라스틱/직물); 단일 나사; 기타
bg-BG: Тип механизъм за затягане на лигатурата: Двоен винт; Обърнат двоен винт; Обърнат единичен винт; Лост / бързо освобождаване; Без винт (еластичен/тъкан); Единичен винт; Друг
fi: Ligatuurin kiristysmekanismin tyyppi: Kaksoisruuvi; Käännetty kaksoisruuvi; Käännetty yksittäisruuvi; Vipu / pikalukitus; Ilman ruuvia (joustava/kangas); Yksittäisruuvi; Muu
da: Type af ligaturspændingsmekanisme: Dobbeltskrue; Omvendt dobbeltskrue; Omvendt enkeltskrue; Håndtag/quick-release; Uden skrue (elastik/stof); Enkeltskrue; Andet
cs: Typ mechanismu utahování ligatury: Dvojitý šroub; Obrácený dvojitý šroub; Obrácený jednoduchý šroub; Páka / rychloupínací; Bez šroubů (elastické/textilní); Jednoduchý šroub; Jiné
es: Tipo de mecanismo de ajuste de la abrazadera: Doble tornillo; Doble tornillo invertido; Un solo tornillo invertido; Palanca/liberación rápida; Sin tornillo (elástico/tela); Tornillo único; Otro
zh-TW: 束箍鎖緊機構類型: 雙螺絲; 倒裝雙螺絲; 倒裝單螺絲; 槓桿 / 快拆式; 無螺絲 (彈性/布料); 單螺絲; 其他
sv: Typ av ligaturåtdragningsmekanism: Dubbelskruv; Inverterad dubbelskruv; Inverterad enkelskruv; Spak/snabbfäste; Utan skruv (elastisk/tyg); Enkelskruv; Övrigt
fr: Type de mécanisme de serrage de la ligature: Double vis; Double vis inversée; Vis unique inversée; Levier / dégagement rapide; Sans vis (élastique/tissu); Vis unique; Autre
ro-RO: Tipul mecanismului de strângere a ligaturii: Șurub dublu; Șurub dublu inversat; Șurub simplu inversat; Manetă / eliberare rapidă; Fără șurub (elastic/textil); Șurub simplu; Altele
vi: Loại cơ chế siết chặt dây chằng: Vít đôi; Vít đôi đảo ngược; Vít đơn đảo ngược; Đòn bẩy / mở nhanh; Không vít (co giãn/vải); Vít đơn; Khác
zh-CN: 哨片卡子紧固机构类型: 双螺丝; 倒置双螺丝; 倒置单螺丝; 杠杆/快拆; 无螺丝（松紧带/织物）; 单螺丝; 其他